臺灣彰化地方法院刑事判決　　　　　　　　　　　　　九十三年度訴字第五五八號
　　公　訴　人　臺灣彰化地方法院檢察署檢察官
　　被　　　告　甲○○
右列被告因違反毒品危害防制條例案件，經檢察官提起公訴（九十三年度毒偵字第三
二八、五七四、九八四號），及移
），本院依簡式審判程序判決如左：
    主  文
甲○○連續施用第一級毒品，累犯，處有期徒刑捌月，扣案之海洛因伍包（合計淨重
零點玖公克）沒收銷燬之，塑膠吸管、注射針筒及鏟管各壹支，均沒收；又連續施
用第二級毒品，累犯，處有期徒刑肆月。應執行有期徒刑拾壹月，扣案之海洛因伍包
（合計淨重零點玖公克）沒收銷燬之，塑膠吸管、注射針筒及鏟管各壹支，均沒收
。
    事  實
一、甲○○前於民國八十年間因違反肅清煙毒條例案件，經臺灣臺南地方法院判處有
    期徒刑三年二月，上訴後，由臺灣高等法院臺南分院駁回上訴確定，復於八十四
    年間再因違反肅清煙毒條例案件，經本院分別判處有期徒刑三年六月、六月，應
    執行有期徒刑三年十月確定，入獄執行後，甫於九十二年三月八日縮刑期滿執行
    完畢。又因施用毒品案件，經觀察、勒戒後，認有繼續施用毒品之傾向，由本院
    裁定令入戒治處所施以強制戒治一年，嗣經停止戒治，所餘戒治期間付保護管束
    ，保護管束期滿，由臺灣彰化地方法院檢察署檢察官於九十年四月九日以九十年
    度戒毒偵字第五一二號為不起訴處分確定。詎甲○○仍不知禁絕毒品，竟基於施
    用第一級毒品之概括犯意，自九十三年一月下旬某日起至同年三月二十四日上午
    十時止，在彰化縣埔心鄉○○村○○路○段二六七巷五號住處及彰化縣友人住處
    等地，以將海洛因放入注射針筒以注射之方式，約每三天施用一次，連續施用第
    一級毒品海洛因多次；另基於施用第二級毒品之概括犯意，於九十三年一月三十
    一日某時、同年三月二十四日某時，在前開住處內，以將安非他命置於鋁箔紙上
    用火烤，待起煙霧後吸用之方式，連續施用第二級毒品安非他命二次。嗣於九十
    三年二月二日十四時三十分許，在彰化縣埔心鄉○○路○段二六八號為警查獲，
    扣得其所有之第一級毒品海洛因一包（淨重○‧一一公克），及供其施用海洛因
    所用之塑膠吸管一支；又於同年月二十五日十四時許，為警在彰化縣埔心鄉○○
    ○路旁查獲，並扣得其所有之第一級毒品海洛因二包（合計淨重○‧一四公克）
    ；復於同年三月二十六日十二時許，在其前開住處再為警查獲，並扣得其所有之
    第一級毒品海洛因二包（合計淨重○‧一四公克），及供其施用海洛因所用之注
    射針筒、鏟管各一支。
二、案經彰化縣警察局溪湖分局報告臺灣彰化地方法院檢察署檢察官偵查起訴，及彰
    化縣警察局彰化分局報告臺灣彰化地方法院檢察署檢察官移送併案審理。
    理  由
一、右揭事實，業據被告甲○○在本院審理時坦承不諱（見本院九十三年六月一日審
    判筆錄第二、三頁）；且其於九十三年二月二日、同年月二十五日、同年三月二
    十六日為警查獲後親採尿液送驗結果，確呈嗎啡陽性反應及甲基安非他命陽性反
    應，此有彰化縣衛生局九十三年二月九日煙檢字第九三○二七二號、同年三月八
    日煙檢字第九三○五四三號、同年四月五日煙檢字第九三○八五二號尿液檢驗成
    績書三份，及中山醫學大學附設醫院藥物濫用檢測中心九十三年三月十一日出具
    之確認結果報告一份附卷可稽。另扣案之白色粉末五包，經鑑驗證實均含海洛因
    成分（合計淨重為○‧三九公克），為第一級毒品，有法務部調查局九十三年二
    月二十四日調科壹字第一四○○○九八六三號、同年三月二十六日調科壹字第一
    四○○○九九四一號、同年四月二十八日調科壹字第一四○○一○○三四號鑑定
    通知書三份在卷可佐，此外，復有供被告施用第一級毒品海洛因所用之塑膠吸管
    、注射針筒、鏟管各一支扣案可稽，上開尿液檢驗結果及扣案物品，核與被告自
    白施用毒品之種類、時間一致，足證被告之自白確與事實相符，可以採信。又被
    告前因施用毒品案件，經觀察、勒戒後，認有繼續施用毒品之傾向，由本院裁定
    令入戒治處所施以強制戒治一年，嗣經停止戒治釋放，所餘戒治期間付保護管束
    ，保護管束期滿，由臺灣彰化地方法院檢察署檢察官為不起訴處分確定等情，有
    臺灣高等法院被告全國前案紀錄表、刑案資料查註紀錄表等件附卷可佐，是被告
    經觀察勒戒、強制戒治執行完畢釋放後，五年內再犯毒品危害防制條例第十條之
    罪，本件事證明確，被告犯行堪以認定。
二、核被告所為，係犯毒品危害防制條例第十條第一項、第二項之施用第一級、第二
    級毒品罪。其施用海洛因、安非他命前後持有海洛因、安非他命之低度行為，分
    別為其施用之高度行為所吸收，均不另論罪。又被告多次施用第一、二級毒品之
    犯行，均時間緊接，犯罪構成要件亦相同，顯皆係基於概括之犯意反覆為之，均
    為連續犯，應各論以一罪，並分別依法加重其刑。至其所犯上開二罪間，犯意各
    別，罪名不同，應予分論併罰。又被告於九十三年二月二十四日二十二時起至同
    年三月二十四日上午十時止之連續施用第一級毒品及九十三年三月二十四日某時
    之施用第二級毒品犯行，雖未據檢察官提起公訴，惟該部分與已起訴之施用第一
    、二級毒品犯行，有連續犯之裁判上一罪關係，且經檢察官移送併案審理（九十
    三年度毒偵字第八六○、一三二三號），應為起訴效力之所及，本院自應併予審
    理。末查，被告有事實欄所示之科刑及執行紀錄，有卷附臺灣高等法院被告全國
    前案紀錄表一份可稽，其受有期徒刑之執行完畢後，五年以內再犯有期徒刑以上
    之施用第一、二級毒品罪，皆為累犯，均應依刑法第四十七條之規定遞加重其刑
    。爰審酌被告多次非法施用毒品，對個人身心戕害甚鉅，且前已因施用毒品案件
    ，經觀察、勒戒、強制戒治仍未戒絕，顯乏戒斷毒品之決心，惟念其犯行係戕害
    己身，對社會治安危害非鉅，且犯後坦承犯行等一切情狀，分別量處如主文所示
    之刑，並定其應執行刑。扣案之海洛因五包（合計淨重○‧三九公克），應依毒
    品危害防制條例第十八條第一項前段之規定，宣告沒收銷燬之；另塑膠吸管、注
    射針筒、鏟管各一支為被告所有，供其施用海洛因所用之物，業據被告供明在卷
    ，應依刑法第三十八條第一項第二款規定，宣告沒收之。
據上論斷，應依刑事訴訟法第二百七十三條之一第一項、第二百九十九條第一項前段
，毒品危害防制條例第十條第一項、第二項、第十八條第一項前段，刑法第十一條前
段、第五十六條、第四十七條、第五十一條第五款、第三十八條第一項第二款，判決
如主文。
本案經檢察官廖曉萍到庭執行職務。
中      華      民      國    九十三    年      六      月     十五     日
                                    臺灣彰化地方法院刑事第二庭
                                      法      官  許  雅  婷
右正本證明與原本無異。
如不服本判決，應於判決送達後十日內向本院提出上訴狀( 須附繕本 )。
                                      法院書記官  謝  秋  德
中      華      民      國    九十三    年      六      月   十六     日
附錄本案論罪科刑法條全文
毒品危害防制條例第十條
施用第一級毒品者，處六月以上五年以下有期徒刑。
施用第二級毒品者，處三年以下有期徒刑。
